【裁判字號】    99,聲再,42
【裁判日期】    991025
【裁判案由】    聲請再審
【裁判全文】
臺灣板橋地方法院刑事裁定              99年度聲再字第42號
聲  請  人
即受判決人  甲○○
上列聲請人因妨害性自主案件，對於本院於中華民國九十八年十
二月十六日所為九十八年度訴字第三八二一號第一審確定判決聲
請再審，本院裁定如下：
    主  文
再審之聲請駁回。
    理  由                                              
一、聲請意旨如附件之聲請再審狀所載。
二、按聲請再審，由判決之原審法院管轄，刑事訴訟法第四百二
    十六條第一項定有明文。又再審程序係就確定判決事實錯誤
    所設之救濟方法，除有刑事訴訟法第四百二十六條第三項前
    段所定情形外，應由判決之原審法院管轄。又上級審法院以
    上訴不合法，從程序上判決駁回上訴者，聲請再審之對象為
    原法院之判決，並非上級審法院之程序判決，該再審案件，
    仍應由原判決之法院管轄（最高法院八十四年度台抗字第四
    ０六號、同法院九三年度台聲字第二號裁定參照）。本案再
    審聲請人即受判決人甲○○前因妨害性自主等案件，經本院
    以九十八年度訴字第三八二一號判處罪刑在案，其不服該判
    決提起上訴，惟因上訴理由未能依卷內既有訴訟資料或提出
    新事證，指摘或表明第一審判決有何採證認事、用法等足以
    影響判決本旨之不當或違法，而經臺灣高等法院於九十九年
    二月二十六日以九十九年度上訴字第五六三號判決認其上訴
    不合法律上之程式而駁回上訴，該受判決人再上訴最高法院
    ，復經最高法院於九十九年五月二十日以九十九年度台上字
    第三０二四號判決認其上訴違背法律上之程式，駁回上訴而
    確定，有臺灣高等法院被告前案紀錄表及前揭判決電腦列印
    本附卷可按，依據前揭說明，本案受判決人聲請再審之對象
    為本院九十八年度訴字第三八二一號實體判決，是其就此案
    聲請再審，本院應有管轄權，合先敘明。
三、次按聲請再審，應以再審書狀敘述理由，附具原判決之繕本
    及證據，提出於管轄法院為之；法院認為聲請再審之程序違
    背規定者，應以裁定駁回之，刑事訴訟法第四百二十九條及
    第四百三十三條亦分別定有明文。又上開聲請再審程序之欠
    缺，非程序中所得補正，亦有最高法院著有七十一年度台抗
    字第三三七號判例可資參照。經查：本案受判決人甲○○聲
    請再審雖提出再審書狀，然並未提出本院九十八年度訴字第
    三八二一號原判決繕本，亦未附具聲請再審之相關證據，且
    觀其再審意旨僅就原確定判決認定之事實再為爭執，並未敘
    述有何刑事訴訟法第四百二十條第一項各款所定得以聲請再
    審之具體理由，是聲請人聲請本件再審，程序上已違背規定
    ，且無從命其補正，揆諸前揭規定及判例意旨，其聲請再審
    即非合法，應予駁回。
據上論斷，應依刑事訴訟法第四百三十三條，裁定如主文。
中    華    民    國  九十九  年    十    月  二十五  日
                  刑事第十庭  審判長法  官 張江澤
                  
                                    法  官 陳海寧

                                    法  官 楊志雄
以上正本證明與原本無異
如不服本裁定應於送達後五日內向本院提出抗告狀
                                    書記官  陳 春 銘
中    華    民    國  九十九  年    十    月  二十五  日

司法院資訊處製作；財團法人民間司法改革基金會備份。
